台灣士林地方法院刑事判決
公　訴　人　台灣士林地方法院檢察署檢察官
被　　　告　己○○
上列被告因竊盜案件，經檢察官提起公訴（93年度核退偵字第46
號）暨移送併案審理（93年度偵字第3031號、第4473號、第6070
號、第10209 號、台灣基隆地方法院檢察署93年度偵字第3150號
），經本院合議裁定改由受命法官依簡式審判程序審理，並判決
如下：
    主  文
己○○共同連續踰越安全設備竊盜，累犯，處有期徒刑貳年陸月
。扣案之礦泉水保特瓶壹只沒收。
    事  實
一、己○○曾犯毒品案件，經本院於民國89年11月21日判決處有
    期徒刑5 月，於89年12月15日判決確定，於91年3 月8 日易
    科罰金執行完畢，猶不知悔改，基於意圖為自己不法所有之
    概括犯意，自民國92年10月15日下午某時許，至93年7 月14
    日中午12時許，於附表所示之地點，連續竊取如附表所示之
    財物。其各次行為之時間、地點、行竊方式、被害人、竊得
    財物等均詳如附表所示。嗣分別於：
  (一)如附表編號一、二、三所示之犯行，於92年11月1日晚間（
    起訴書誤載為93年1月1日晚間），為警循線於台北縣淡水鎮
    頂田寮18號旁由己○○置放物品之鐵皮屋內查獲。
  (二)如附表編號四、五所示之犯行，於93年1 月27日下午3 時40
    分許，己○○駕駛附表編號四所示犯行所得之贓車（懸掛車
    牌G4—9293號）行經台北縣淡水鎮崁頂134 號旁之產業道路
    時，為警查獲該贓車，並在該車後座起出鋼製模具20組，始
    悉上情。
  (三)如附表編號六所示之犯行，己○○與鄭嘉聖（經本院另案判
    決在案）相偕進入匯眾企業有限公司（下稱匯眾公司）之辦
    公室後（侵入建築物部分未據告訴），共同於辦公室外取得
    帆布袋2 個，先將鋁製樣品以帆布袋裝滿1 袋後，並搬移至
    辦公室門外而竊取得手後，再進入辦公室內，接續以另1 個
    之帆布袋，盛裝放置在架上之鋁片，尚未裝滿之際，為匯眾
    公司負責人林中立發現，報警當場查獲。
  (四)如附表編號七所示之犯行，於共犯子○○（另由檢察官偵辦
    在案）及不知情之辛○○、壬○○（後二人業經台灣基隆地
    方法院檢察署檢察官不起訴處分在案）裝載鋼筋完畢後正欲
    駕車駛離時，適為丑○○之子嚴振富發覺並報警當場查獲。
  (五)如附表編號八所示之犯行，於被告將竊得之汽油倒入渠所駕
    駛之2590—GW自小貨車油箱內後，為警當場查獲，並扣得礦
    泉水保特瓶1 只及塑膠水管1 條。
  (六)如附表編號九所示之犯行，經被害人戊○○返家檢視鴿舍時
    發現鴿舍門鎖遭打開，並發現籠舍內遺失鴿子10隻，經報警
    後，為警循線至台北縣淡水鎮興仁里頂田寮17號3 樓被告住
    處之通道尾端，當場查獲遭竊之綠色塑膠鳥籠1 個、鴿子2
    隻，經被害人戊○○於該2 支鴿子之腳環號碼確認為其所有
    後，始悉上情。
二、案經台北縣政府警察局淡水分局報請台灣士林地方法院檢察
    署檢察官偵查起訴暨移送併案審理，及台灣基隆地方法院檢
    察署檢察官移送併案審理。
    理  由
一、上揭犯罪事實，業據被告坦承不諱，核與如附表所示之證人
    於警、偵訊及本院審理中之證述情節相符，並各有如附表所
    示之證據可資佐證，足徵被告之自白與事實相符，堪可採信
    ，本件事證明確，被告犯行洵堪認定。
二、按刑法第321 條第1 項第2 款所謂安全設備，係指依社會通
    常觀念足認為防盜之設備而言。查附表編號六所示之樹叢，
    係被害人公司以種樹做為籬笆之用，而籬笆本係因防閑而設
    ，自屬安全設備之一種（最高法院45年台上字第210 號判例
    參照）；再查，附表編號九所示之鴿舍大門門鎖，亦屬為安
    全設備之一種。核被告就附表編號六、九所為，均係犯刑法
    第321 條第1 項第2 款之踰越安全設備竊盜罪；附表編號一
    、二、三、四、五、七、八所為，係犯刑法第320 條第1 項
    之普通竊盜罪。又被告分別與丁○○（業經本院另案判決有
    罪確定在案）、年籍姓名不詳綽號「阿國」之人、鄭嘉聖、
    子○○就附表編號二、四、六、七所示之犯行有犯意聯絡及
    行為分擔，皆為共同正犯。又被告就附表編號六所示之犯行
    ，被告先著手竊盜匯眾公司辦公室內之鋁製樣品1 袋，嗣將
    帆布袋搬離原所在地，並放置在辦公室門外，使之脫離原所
    有人之持有而置於自己之實力支配下，再接續著手竊取第2
    袋鋁製樣品尚未得手時，經當場查獲，先後兩次竊取行為接
    續為之，為接續犯而屬一罪，且前次行為已經既遂，應論以
    竊盜既遂罪；被告就附表編號七所示之第2 次竊盜犯行，雖
    係與共犯子○○共同雇用辛○○、壬○○而由4 人共同為之
    ，然刑法第321 條第1 項第4 款所稱之結夥3人 ，係以結夥
    犯之全體俱有犯意之人為構成要件，若其中1人 缺乏犯意，
    則雖加入實施之行為，仍不能算入結夥3 人之內（最高法院
    46年台上字第366 號判例意旨參照），查辛○○、壬○○等
    2 人對於載運鋼筋係屬被告之竊盜行為並不知情，已據辛○○二人供明在卷，且該2 人此部行為經台灣基隆地方法院檢
    察署檢察官偵查後，亦認定渠二人犯罪嫌疑不足而以93年度
    偵字第2183號、第3150號為不起訴處分確定，此有不起訴處
    分書1 份附卷可稽，此外遍查卷附資料復無證據足資認定辛○○二人與被告或子○○係出於犯意之聯絡，而為行為分擔
    ，故依上開說明，被告此部犯行應非屬刑法第321 條第1 項
    第4 款之加重竊盜罪，特此敘明。至被告於本院審理時，經
    檢察官詢以為何連續竊盜，其雖供稱：伊或因「阿清」，或
    因「雲姐」令其前往竊取，所竊得之物伊均交予「阿清」或
    「雲姐」以換取毒品施用云云。然查，此部分之供述除被告
    一人之說詞外，並無任何證據資料可以佐證，而被告既無法
    敘明「阿清」或「雲姐」之真實姓名、年籍資料或其他可供
    本院調查之資料，且參酌被告於本案期間曾有多次不實供述
    ，經檢察官指正後其始供出事實，此項供述尚難遽認其有何
    真實性，附此指明。再查，被告先後多次竊盜犯行，時間緊
    接，手法相同，且係犯基本構成要件相同之罪名，顯係基於
    概括犯意而為，經比較被告所犯各罪之結果，應以共同踰越
    安全設備竊盜所造成之危害較大，罪質亦較重，故應依連續
    犯之規定論以較重之共同踰越安全設備竊盜罪1 罪，並依法
    加重其刑。又被告有事實欄所載前案犯罪科刑並執行完畢之
    情形，有台灣高等法院被告全國前案紀錄表1 份在卷可查，
    其受有期徒刑執行完畢後，5 年內再犯有期徒刑以上之本罪
    ，為累犯，應依刑法第47條之規定遞加重其刑。又移送併案
    審理部分，雖均未據檢察官起訴，惟與已起訴部分有連續犯
    之裁判上一罪之關係，已如前述，本院自得並予審理，附此
    敘明。爰審酌被告年輕力壯，理應奮發向上，捨此不由，竟
    一再竊取他人財物，本應從重量刑，惟念其到案坦承犯行，
    並參酌其犯罪動機、目的、手段及所得利益等一切情狀，量
    處如主文所示之刑。
三、如附表編號八所示扣案之礦泉水保特瓶1 只，為被告所有，
    且係供犯罪所用之物，業據其供承在卷，爰依刑法第38條第
    1 項第2 款規定宣告沒收。至附表編號八所示扣案之塑膠水
    管1 條，雖據被告坦承為其供犯罪所用之物，然被告表示該
    物係於路邊隨手拾得而否認為其所有，復查無其他積極證據
    足資證明為被告所有之物，爰不予宣告沒收，附此敘明。
四、台灣士林地方法院檢察署94年1 月11日甲○明94偵301 字第
    157 號函送併辦意旨另以：被告己○○意圖為自己不法所有
    ，於93年8 月26日上午11時15分許，駕駛同案被告賴文生所
    有車號CH—0629號自小客車，至台北縣淡水鎮下圭柔山20之
    6 號，竊取利多精密工業股份有限公司所有銅質端子30公斤
    ，不銹鋼零件1 批、鋼質模具模板30具、裸銅線50公斤、電
    腦零件1 批、球鞋1 雙、測量工具1 支得手，因認被告涉有
    竊盜罪嫌，而與本案起訴部分有連續犯之裁判上一罪關係，
    請求併案審理等語。然查，公訴人認被告涉此部分罪嫌，無
    非係以共犯賴文生、被害人陳亨國及證人郭素吟於警訊時之
    供述為其論據。然訊之被告堅決否認有此部犯行，並於本院
    審判程序中證稱：伊有向賴文生說上開公司有東西可搬，但
    賴文生是和另一名年籍姓名不詳綽號「博仔」之人一同前往
    ，伊並沒有去等語。且依被害人陳亨國之供述，其發現上開
    工廠內有人行竊時，有一身穿黑色衣服及黑色帽子之人即被
    告己○○，自工廠內拿出1 支鐵器作勢要打伊，己○○並表
    示：「我是小偷，沒有你是要怎樣」，伊因而不敢走近等語
    。是此部犯行不惟被告否認而無以認定被告與起訴部分犯行
    有連續竊盜之概括犯意，且縱上開被告所述為卸責之詞而被
    害人所述為真，被告之行為是否仍屬竊盜，抑或已轉為構成
    恐嚇取財或強盜等罪，已非無疑。此外，復查無其他積極證
    據足資證明被告有公訴人所認之罪嫌，是此併案部分犯罪尚
    屬不能證明，核與本案並無裁判上一罪之連續犯關係，本院
    無從併予審理，應退回檢察官另行依法處理。
據上論斷，依刑事訴訟法第273 條之1 第1 項、第299 條第1 項
前段、刑法第28條、第56條、第321 條第1 項第2 款、第38條第
1 項第2 款、第47條，罰金罰鍰提高標準條例第1 條前段，判決
如主文。
本案經檢察官鄭嘉欣到庭執行職務。
中　　華　　民　　國　　94　  年　　2　　 月　  25    日
                  刑事第六庭法　官  姜  麗  香
上正本證明與原本無異。
如不服本判決，應於判決送達後10日內，向本院提出上訴狀。
                            書記官  陳  玉  珍
中　　華　　民　　國　　94　　年　　3　　月　   2    日
附錄本案論罪科刑法條全文：
刑法第321條
犯竊盜罪而有左列情形之一者，處6 月以上5 年以下有期徒刑：
一、於夜間侵入住宅或有人居住之建築物、船艦或隱匿其內而
    犯之者。
二、毀越門扇、牆垣或其他安全設備而犯之者。
三、攜帶兇器而犯之者。
四、結夥3 人以上而犯之者。
五、乘火災、水災或其他災害之際而犯之者。
六、在車站或埠頭而犯之者。
前項之未遂犯罰之。
  附  表
┌──┬───┬───┬───┬──┬───┬────┐
│編號│時  間│地  點│行為方│被害│取得財│證  據  │
│    │      │      │式    │人  │物    │        │
├──┼───┼───┼───┼──┼───┼────┤
│一  │92年10│台北縣│見貨櫃│大森│摩托車│證人葉貞│
│    │月15日│淡水鎮│門未上│產物│鼓式煞│汝之供述│
│    │下午某│下田寮│鎖而侵│有限│車蹄片│        │
│    │時    │3 之1 │入竊取│公司│3 組  │葉貞汝立│
│    │      │旁空地│      │    │      │具之贓物│
│    │      │之貨櫃│      │    │      │認領保管│
│    │      │      │      │    │      │單1 紙  │
├──┼───┼───┼───┼──┼───┼────┤
│ 二 │92年10│台北縣│與共犯│陳塗│國際牌│證人陳塗│
│    │月20日│淡水鎮│丁○○│城  │音響喇│城、柯振│
│    │晚間10│興仁里│見農舍│    │叭6 個│忠之供述│
│    │時許  │店子後│門未上│    │、VCD │        │
│    │      │2 號農│鎖，一│    │主機及│庚○○立│
│    │      │舍    │同侵入│    │擴大機│具之贓物│
│    │      │      │農舍竊│    │各1 台│認領保管│
│    │      │      │取    │    │      │單1 紙  │
├──┼───┼───┼───┼──┼───┼────┤
│ 三 │92年10│台北縣│見農舍│盧永│發電機│證人盧永│
│    │月25日│淡水鎮│門未上│坤  │1 台  │坤之供述│
│    │下午  │淡金路│鎖，侵│    │      │        │
│    │      │3 段44│入農舍│    │      │癸○○立│
│    │      │6 號加│內竊取│    │      │具之贓物│
│    │      │油站後│      │    │      │認領保管│
│    │      │方之農│      │    │      │單1 紙  │
│    │      │舍    │      │    │      │        │
├──┼───┼───┼───┼──┼───┼────┤
│ 四 │92年12│台北縣│與年籍│林金│EB—35│證人林金│
│    │月12日│八里鄉│姓名不│昌  │70號自│昌之供述│
│    │下午11│中華路│詳綽號│    │用小客│        │
│    │時至翌│2 段2 │「阿國│    │車    │丙○○立│
│    │日上午│號前道│」之人│    │      │具之贓物│
│    │11時某│路旁  │基於共│    │      │認領保管│
│    │時點  │      │同犯意│    │      │單1 紙、│
│    │      │      │聯絡，│    │      │車籍作業│
│    │      │      │先將G4│    │      │系統查詢│
│    │      │      │—9293│    │      │認可資料│
│    │      │      │號車牌│    │      │1 份、車│
│    │      │      │交與「│    │      │輛竊盜車│
│    │      │      │阿國」│    │      │牌失竊資│
│    │      │      │，再由│    │      │料個別查│
│    │      │      │「阿國│    │      │詢報表1 │
│    │      │      │」以不│    │      │紙、被告│
│    │      │      │詳方法│    │      │駕駛EB—│
│    │      │      │竊取。│    │      │3570號自│
│    │      │      │      │    │      │小客車（│
│    │      │      │      │    │      │懸掛G4—│
│    │      │      │      │    │      │9293號車│
│    │      │      │      │    │      │牌）之照│
│    │      │      │      │    │      │片3幀   │
├──┼───┼───┼───┼──┼───┼────┤
│ 五 │93年1 │台北縣│徒手將│盈達│鋼製模│證人盧建│
│    │月18日│淡水鎮│鋼製模│滑軌│具20組│福、謝佳│
│    │下午4 │淡金路│具搬運│股份│      │乾之供述│
│    │時許  │4 段62│至其駕│有限│      │        │
│    │      │0 之2 │駛竊得│公司│      │盧建福立│
│    │      │號    │之EB—│    │      │具之贓物│
│    │      │      │3570號│    │      │認領保管│
│    │      │      │自小客│    │      │單1 紙、│
│    │      │      │車（懸│    │      │盈達滑軌│
│    │      │      │掛G4—│    │      │公司廠區│
│    │      │      │9293號│    │      │照片5 幀│
│    │      │      │），與│    │      │及該公司│
│    │      │      │謝佳乾│    │      │平面圖1 │
│    │      │      │同時竊│    │      │        │
│    │      │      │盜。  │    │      │        │
├──┼───┼───┼───┼──┼───┼────┤
│ 六 │93年5 │台北縣│由匯眾│匯眾│鋁製樣│證人、林│
│    │月2日 │淡水鎮│企業公│企業│品約10│中立、鄭│
│    │下午3 │興仁里│司沿馬│公司│0公斤 │嘉聖之供│
│    │時許  │頂田寮│路旁之│    │      │述      │
│    │      │19之5 │樹叢籬│    │      │        │
│    │      │號    │笆縫隙│    │      │林中立立│
│    │      │      │進入，│    │      │具之贓物│
│    │      │      │並與共│    │      │認領保管│
│    │      │      │犯鄭嘉│    │      │單1 紙及│
│    │      │      │聖一同│    │      │匯眾企業│
│    │      │      │以帆布│    │      │公司之照│
│    │      │      │袋盛裝│    │      │片6 幀  │
│    │      │      │搬運  │    │      │        │
├──┼───┼───┼───┼──┼───┼────┤
│ 七 │93年6 │台北縣│第1 次│嚴慎│第1次 │證人嚴振│
│    │月3 日│萬里鄉│係由陳│鐘  │、第2 │富、劉慶│
│    │下午2 │雙興村│育豪與│    │次各約│龍、練貴│
│    │時30分│麗水路│共犯鍾│    │鋼筋12│平、彭源│
│    │、下午│8之1號│科祥載│    │公噸  │光、鍾科│
│    │10時45│對面產│運，第│    │      │祥及李素│
│    │分許  │業道路│2次係 │    │      │卿之供述│
│    │      │      │由陳育│    │      │        │
│    │      │      │豪與鍾│    │      │嚴振富立│
│    │      │      │科祥雇│    │      │具之贓物│
│    │      │      │用不知│    │      │認領保管│
│    │      │      │情之彭│    │      │單1 紙、│
│    │      │      │源光、│    │      │信泰鋼鐵│
│    │      │      │壬○○│    │      │股份有限│
│    │      │      │載運  │    │      │公司秤量│
│    │      │      │      │    │      │單2 份、│
│    │      │      │      │    │      │現場照片│
│    │      │      │      │    │      │9幀     │
├──┼───┼───┼───┼──┼───┼────┤
│ 八 │93年6 │台北縣│將水管│王金│汽油0.│證人王金│
│    │月23日│淡水鎮│伸入HA│龍  │6公升 │龍、林榮│
│    │下午11│忠寮里│—6394│    │      │輝之供述│
│    │時30分│10鄰破│號自小│    │      │        │
│    │許    │瓦厝子│客車之│    │      │乙○○立│
│    │      │1 號  │油箱內│    │      │具之贓物│
│    │      │      │，以嘴│    │      │認領保管│
│    │      │      │將水管│    │      │單1份、 │
│    │      │      │內空氣│    │      │照片4張 │
│    │      │      │吸出並│    │      │        │
│    │      │      │將汽油│    │      │扣案之塑│
│    │      │      │導入保│    │      │膠水管1 │
│    │      │      │特瓶中│    │      │條、礦泉│
│    │      │      │之方式│    │      │水保特瓶│
│    │      │      │竊取汽│    │      │1只     │
│    │      │      │油，再│    │      │        │
│    │      │      │將汽油│    │      │        │
│    │      │      │倒入所│    │      │        │
│    │      │      │駕駛之│    │      │        │
│    │      │      │2590—│    │      │        │
│    │      │      │GW自小│    │      │        │
│    │      │      │客車內│    │      │        │
├──┼───┼───┼───┼──┼───┼────┤
│ 九 │93年7 │台北縣│以徒手│張金│鴿子10│證人張金│
│    │月14日│淡水鎮│撬開鴿│水  │隻    │水、陳炳│
│    │中午12│下田寮│舍大門│    │      │煌、陳坤│
│    │時許  │3 之1 │之門鎖│    │      │裕之供述│
│    │      │號旁空│而入內│    │      │        │
│    │      │地之鴿│行竊  │    │      │戊○○立│
│    │      │舍    │      │    │      │具之贓物│
│    │      │      │      │    │      │認領保管│
│    │      │      │      │    │      │單1 份、│
│    │      │      │      │    │      │戊○○之│
│    │      │      │      │    │      │鴿舍照片│
│    │      │      │      │    │      │12幀、淡│
│    │      │      │      │    │      │水分局搜│
│    │      │      │      │    │      │索扣押筆│
│    │      │      │      │    │      │錄1份、 │
│    │      │      │      │    │      │搜索之被│
│    │      │      │      │    │      │告住處及│
│    │      │      │      │    │      │起獲鴿子│
│    │      │      │      │    │      │由戊○○│
│    │      │      │      │    │      │指認認之│
│    │      │      │      │    │      │照片18幀│
│    │      │      │      │    │      │、戊○○│
│    │      │      │      │    │      │所有鴿子│
│    │      │      │      │    │      │自1991年│
│    │      │      │      │    │      │起迄2004│
│    │      │      │      │    │      │年之鴿環│
│    │      │      │      │    │      │編號明細│
│    │      │      │      │    │      │表1 份  │
└──┴───┴───┴───┴──┴───┴────┘
